臺灣高等法院刑事判決　　　　　　　　93年度上訴字第3626號
上　訴　人
即　被　告　甲○○
上列上訴人因搶奪等案件，不服臺灣板橋地方法院93年度訴字第
1894號，中華民國93年11月30日第一審判決（起訴案號：臺灣板
橋地方法院檢察署93年度偵字第10861 號），提起上訴，本院判
決如下：
    主  文
上訴駁回。
    事  實
一、甲○○前有搶奪、偽造文書、違反毒品危害防制條例等案件
    前科，其最近一次於民國八十九年間因搶奪案件，經臺灣板
    橋地方法院以八十九年度易字第三一八三號判處有期徒刑二
    年六月，並經本院以九十年度上訴字第三六七五號判決駁回
    上訴確定；又於九十一年間因偽造文書案件，經臺灣板橋地
    方法院以九十一年度重簡字第一○○一號判處拘役五十日確
    定；於九十一年四月十二日就上開有期徒刑部分入監執行，
    於九十二年七月一日假釋，再接續執行前揭拘役部分，於九
    十一年八月十九日拘役執行完畢，於九十一年八月二十日假
    釋出監，而於九十一年十月二十四日（起訴書誤載為八月二
    十日）縮刑期滿，上開有期徒刑部分因假釋未經撤銷以已執
    行完畢論。
二、甲○○仍不知悔改，意圖為自己不法之所有，先於九十三年
    六月二十五日四時三十一分許，在臺北縣土城市○○路○段
    一二一巷內，以其所有之ＹＡＭＡＨＡ編號第二三七九號機
    車鑰匙開啟電門之方式，竊取范乙○○所有之車號ＤＪＩ－
    七四一號山葉牌紅色輕型機車一輛，得手後以之作為找尋目
    標下手搶奪之用；旋於同日六時四十分許，騎乘上開竊得之
    機車，行經臺北縣板橋市○○○街八巷口處時，趁丙○○疏
    未注意而不及防備之際，猝然自後方徒手搶奪其淡黃色之手
    提包一只〈內有現金新臺幣 (下同 )二千四百元、信用卡三
    張、金融卡三張及ＮＯＫＩＡ廠牌三二一○型號之行動電話
    (含門號)一支〉，得手後騎乘機車往環河路方向逃逸，然因
    丙○○及路人在後追趕不慎跌倒，甲○○始丟棄上開已搶得
    之淡黃色手提包並棄車逃逸，慌亂中又遺留其所有之黑色休
    閒鞋一隻、七星香煙一包、打火機一個及鑰匙四支（含上開
    竊車所使用之鑰匙）於現場。嗣為警於前開機車後照鏡發現
    遺留有指紋一枚，經送驗比對後始悉該枚指紋為甲○○所有
    ，並循線於九十三年七月五日十六時三十分許，在臺北縣新
    莊市○○○路一九九號五樓五一八室將甲○○拘提到案。
三、案經臺北縣政府警察局板橋分局報請臺灣板橋地方法院檢察
    署檢察官偵查起訴。
    理  由
一、認定犯罪事實所憑證據和理由：
    右揭犯罪事實，業據被告迭於警詢、偵查、原審及本院準備
    程序中供承不諱，核與證人即被害人范乙○○、丙○○於警
    詢之指述情節大致相符，復有扣押物品目錄表及車籍作業系
    統查詢認可資料各一紙、內政部警政署刑事警察局九十三年
    六月二十八日刑紋字第○九三○一三二四二九號函並所附指
    紋鑑驗書一份附卷可稽，且有被告逃逸時遺留於現場之黑色
    休閒鞋一隻、七星香煙一包、打火機一個及鑰匙四支扣案可
    資佐證，足認被告自白與事實相符。本案事證明確，被告犯
    行堪以認定，應依法論科。
二、論罪：
    被告意圖為自己不法之所有，先竊取他人機車，並騎以搶奪
    他人財物，核其所為，係犯刑法第320條第1項竊盜罪及同法
    第325條第1項搶奪罪。被告所犯上開二罪間，有方法、目的
    之牽連關係，為牽連犯，應依刑法第55條規定，從一重之搶
    奪罪處斷。又被告前有如事實欄所載之論罪科刑及執行情形
    ，此有臺灣高等法院被告全國前案紀錄表一份在卷可考，其
    於有期徒刑之執行完畢後，五年以內再犯本件有期徒刑以上
    之罪，為累犯，應依刑法第47條規定加重其刑。
三、上訴駁回之理由：
    原審以被告罪證明確，因而援引刑法第325條第1項、第320
    條第1 項、第55條、第47條、第38條第1項第2款，罰金罰鍰
    提高標準條例第1 條前段規定，並審酌被告坦承犯行，惟被
    告前有多次前科紀錄，有臺灣高等法院被告全國前案紀錄表
    一份在卷可稽，素行不佳，仍不知悔改，且被告正值青年，
    不思謀求正當職業以賺取金錢，竟恣意為竊盜及搶奪犯行，
    嚴重破壞社會治安，兼衡其品行、智識程度、犯罪動機、目
    的等一切情狀，量處有期徒刑一年，以示懲儆；並說明扣案
    之ＹＡＭＡＨＡ編號第二三七九號鑰匙一支，為被告甲○○
    所有而供犯本件竊盜罪所用之物，業據被告供明在卷，應依
    刑法第38條第1項第2款宣告沒收；至扣案之黑色休閒鞋一隻
    、七星香煙一包、打火機一個，僅係被告於搶奪時所穿著及
    攜帶之日常生活物品，另三支鑰匙，則非用以竊取機車所用
    之物，均非被告供本件犯罪所用之物，自無沒收之必要；經
    核原判決認事用法，並無違誤，且量刑亦屬妥適。被告上訴
    意旨，認原判決量刑過重云云，提起上訴，核無理由，應予
    駁回。
四、被告經合法傳喚，無正當理由不到庭，爰不待其陳述逕行判
    決。
五、適用之法律：刑事訴訟法第368條、第371條。
本案經檢察官黃東焄到庭執行職務。
中　　華　　民　　國　　94　　年　　2 　　月　　4 　　日
　　　　　　　　　刑事第九庭審判長法　官  陳  祐  治
　　　　　　　　　　　  　　　　  法　官  王　炳　梁
　　　　　　　　　　　　　　　　  法　官　陳　晴　教
以上正本證明與原本無異。
如不服本判決，應於收受送達後十日內向本院提出上訴書狀，其
未敘述上訴之理由者並得於提起上訴後十日內向本院補提理由書
（均須按他造當事人之人數附繕本）。
                                  書記官　郭　台　發
中　　華　　民　　國　　94　　年　　2 　　月　　4 　　日
附錄：本案論罪科刑法條全文
中華民國刑法第325 條第1項
意圖為自己或第三人不法之所有，而搶奪他人之動產者，處六月
以上五年以下有期徒刑。
中華民國刑法第320 條第1項
意圖為自己或第三人不法之所有，而竊取他人之動產者，為竊盜
罪，處五年以下有期徒刑、拘役或五百元以下罰金。
